【裁判字號】    98,金訴,1
【裁判日期】    980227
【裁判案由】    違反期貨交易法
【裁判全文】
臺灣臺北地方法院刑事判決               98年度金訴字第1號
公  訴  人  臺灣臺北地方法院檢察署檢察官
被      告  甲○○
            丁○○
上列被告等因違反期貨交易法案件，經檢察官提起公訴（九十七
年度偵字第一八一一０號），被告等就被訴事實均為有罪之陳述
，本院合議庭裁定改由受命法官獨任以簡式審判程序審理，判決
如下：
    主  文
甲○○、丁○○共同犯期貨交易法第一百十二條第三款之非法經
營期貨交易業務罪，各處有期徒刑壹年貳月。均緩刑肆年，緩刑
期間均付保護管束，並均應於民國九十八年三月三十一日前向社
團法人臺北市生命線協會各支付新臺幣壹佰萬元。扣案如附表所
示之物均沒收。
    事實及理由
一、本案之犯罪事實及證據，除犯罪事實欄第一項第十三行之「
    六人」更正為「五人」外，餘均引用如附件檢察官起訴書之
    記載。
二、本件被告甲○○、丁○○所犯違反期貨交易法罪，非為死刑
    、無期徒刑、最輕本刑為三年以上有期徒刑之罪，或高等法
    院管轄第一審案件，且被告等均於本院準備程序中，先就被
    訴事實為有罪之陳述，於經告知被告等簡式審判程序之旨，
    並聽取當事人之意見後，由本院合議庭裁定改由受命法官獨
    任適用簡式審判程序。
三、核被告甲○○、丁○○二人之行為，係未經許可經營期貨交
    易業務，違反期貨交易法第五十六條第一項之規定，係犯期
    貨交易法第一百十二條第三款之罪。被告二人與乙○○、戊
    ○○、庚○○、己○○、丙○○及姓名年籍不詳綽號秀秀、
    小雅之成年女子間，有犯意聯絡及行為分擔，均為共同正犯
    。期貨交易法第一百十二條第三款之「期貨交易業務」，所
    謂之「業務」，係指以反覆經營期貨交易行為為目的之社會
    活動者而言，性質上本即包含繼續多次經營期貨之交易行為
    ，為「營業犯」性質之包括一罪，僅論以一罪。爰審酌被告
    二人之素行，渠等從事地下期貨因免繳保證金，又免徵期貨
    交易稅，吸引不特定投資人捨棄合法期貨管道，轉向地下期
    貨下單，造成臺股期貨指數等期貨交易大量失血，此對於淺
    碟型臺灣股市而言影響至鉅，兼衡被告二人犯罪動機、目的
    、手段、生活狀況及智識程度，犯後坦承犯行，態度良好等
    一切情狀，分別判處如主文所示之刑，以資懲儆。末查，被
    告二人前均未曾因故意犯罪受有期徒刑以上刑之宣告，有臺
    灣高等法院被告前案紀錄表各一紙在卷可稽，渠等僅因一時
    失慮，偶罹刑典，犯後坦認犯行，深具悔意，本院信被告二
    人經此論罪科刑之教訓，應知所警惕而無再犯之虞，所宣告
    之刑以暫不執行為適當，爰依刑法第七十四條第一項第一款
    之規定，均併予宣告緩刑四年，並依同法第七十四條第二項
    第八款規定，命被告二人均應於九十七年三月三十一日前向
    社團法人臺北市生命線協會各支付新臺幣壹佰萬元，以啟自
    新，兼收預防渠等再度犯罪之效；並依刑法第九十三條第一
    項第二款規定同時諭知被告二人均於緩刑期間付保護管束。
    扣案如附表所示之物，業經被告二人供稱係共同被告甲○○
    所有之物，為供犯罪所用之物，爰依刑法第三十八條第一項
    第二款規定均沒收之。
據上論斷，應依刑事訴訟法第二百七十三條之一第一項、第二百
九十九條第一項前段、第三百十條之二、第四百五十四條第二項
，期貨交易法第一百十二條第三款，刑法第十一條前段、第二十
八條、第三十八條第一項第二款，第七十四條第一項第一款、第
二項第八款、第九十三條第一項第二款，判決如主文。
本案經檢察官柯木聯到庭執行職務
中    華    民    國    98    年    2     月    27    日
                  刑事第八庭    法  官  詹慶堂
上正本證明與原本無異。
如不服本判決應於收受送達後10日內向本院提出上訴書狀，並應
敘述具體理由；其未敘述上訴理由者，應於上訴期間屆滿後20日
內向本院補提理由書（均須按他造當事人之人數附繕本）「切勿
逕送上級法院」。告訴人或被害人如對於本判決不服者，應具備
理由請求檢察官上訴，其上訴期間之計算係以檢察官收受判決正
本之日期為準。
                                書記官  蔡易霖
中    華    民    國    98    年    2     月    27    日
附表：
傳真機2台、電話機6台、印表機2台、針孔監視器1組、電腦 3台
、錄音機 2台（含錄音帶各1卷）、碎紙機1台、桌上型電腦（含
主機、螢幕）2組、筆記型電腦3台、客戶資料1箱、交易紀錄2箱
、交易筆記本及帳本 6本、下單電話錄音帶14卷、客戶存款條存
根聯1疊、空白存款及匯款條1疊、客戶聯絡資料3本、下單表1疊
、下單紀錄指數草稿單1疊、交易累計總帳明細1疊、國泰銀申請
單 1疊、集中市場股票交易規則2張、客戶匯兌帳號授信資料1疊
、00000000傳真機2台、監視器主機及鏡頭1組、隔音棉1捆、USB
保護鎖1個、筆記型電腦1台、事務機1台、碎紙機1台、筆記型電
腦 1台、00000000電話2台、錄音機2台、電腦1台、桌上型電腦1
台、00000000電話2台、錄音機2台、電腦1台、筆記本1本、電腦
螢幕1台、00000000電話2台、錄音機2台、電腦螢幕1台、000000
00電話2台、錄音機2台、筆記型電腦1台、00000000電話2台、錄
音機 2台、國泰世華銀行帳號000000000000自動化服務項目申請
書1疊。
期貨交易法第56條
非期貨商除本法另有規定者外，不得經營期貨交易業務。
期貨商須經主管機關之許可並發給許可證照，始得營業。
外國期貨商須經中華民國政府認許，且經主管機關之許可並發給
許可證照，始得營業。
期貨商之分支機構，非經主管機關許可並發給許可證照，不得設
立或營業。
期貨商之組織形態、設置標準及管理規則，由主管機關定之。
期貨交易法第112條
有下列情事之一者，處七年以下有期徒刑，得併科新臺幣三百萬
元以下罰金：
一、未經許可，擅自經營期貨交易所或期貨交易所業務者。
二、未經許可，擅自經營期貨結算機構者。
三、違反第五十六條第一項之規定者。
四、未經許可，擅自經營槓桿交易商者。
五、未經許可，擅自經營期貨信託事業、期貨經理事業、期貨顧
    問事業或其他期貨服務事業者。
六、期貨信託事業違反第八十四條第一項規定募集期貨信託基金
    者。
七、違反第一百零六條、第一百零七條或第一百零八條第一項之
    規定者。


司法院資訊處製作；財團法人民間司法改革基金會備份。
